【裁判字號】    89,訴,721
【裁判日期】    890904
【裁判案由】    毒品危害防制條例
【裁判全文】
臺灣彰化地方法院刑事判決                          八十九年度訴字第七二一號
    公  訴  人  臺灣彰化地方法院檢察署檢察官
    被      告  甲○○
右列被告因違反毒品危害防制條例案件，茲經檢察官提起公訴（八十九年度毒偵字第
二九二二、三０七五號），本院判決如左：
    主    文
甲○○連續施用第一級毒品，累犯，處有期徒刑捌月，海洛因壹小包（以塑膠管一小
截包裝，淨重０．０五公克）沒收銷燬之、針筒壹組沒收；又連續施用第二級毒品，
累犯，處有期徒刑伍月，安非他命壹小包（毛重三．六公克）沒收銷燬之、玻璃吸食
器壹個沒收；應執行有期徒刑壹年，海洛因壹小包（以塑膠管一小截包裝，淨重０．
０五公克）、安非他命壹小包（毛重三．六公克）均沒收銷燬之，針筒壹組、玻璃吸
食器壹個均沒收
    事    實
一、甲○○曾於民國八十四年間犯常業賭博罪，經本院判處有期徒刑四月確定，於八
    十四年十二月十五日易科罰金執行完畢，詎仍不知悔改，復前因施用毒品案件，
    經依台灣彰化地方法院以八十七年度毒聲字第七五二號、八十八年度毒聲字第一
    六四六號分別裁定送觀察、勒戒後，均無繼續施用毒品之傾向，由台灣彰化地方
    法院檢察署檢察官分別於八十七年九月四日以八十七年度偵字第七０四九號、八
    十八年五月五日以八十八年度偵字第四三五一號、八十八年度偵緝字第二四八號
    為不起訴處分確定。嗣其又基於概括犯意，自八十八年五月間（五日以後）起，
    至八十九年六月一日止，連續在彰化市○○路二五三巷三０號租屋處等地，連續
    施用第一級毒品海洛因多次；另自八十八年五月間起，至八十九年六月九日前三
    日某日止，同在上址，連續施用第二級毒品安非他命多次，為警於(一)八十九年六
    月一日凌晨一時五分，在彰化大埔路六八八號前查獲，並扣得海洛因一小包（以
    塑膠管一小截包裝，淨重０．０五公克）及其所有預備供施用海洛因用之針筒一
    組；(二)於八十九年六月九日下午三時三十分許，在彰化市租屋處查獲，扣得第二
    級毒品安非他命一小包（毛重三．六公克）、及其所有施用毒品器具玻璃吸食器
    一個。
二、案經彰化縣警察局移送、彰化分局報告台灣彰化地方法院檢察署檢察官偵查起訴
    。
    理    由
一、被告右開施用第二級毒品安非他命犯行，業經其坦白不諱，對於施用第一級毒品
    海洛因行為，則辯稱：於查獲前一個月已沒有施用云云。惟查，被告於八十九年
    六月一日為警查獲時，其尿液檢驗結果呈甲基安非他命及嗎啡陽性反應，於八十
    九年六月九日為警查獲時，其尿液檢驗結果呈甲基安非他命陽性反應，此有彰化
    縣衛生局尿液檢驗成績書二紙可稽，衡諸施用毒品者，因代謝作用，堪信被告於
    八十九年六月一日、九日前三日有施用第二級毒品安非他命行為，於同六月一日
    前三日，有施用第一級毒品海洛因行為。並有扣案之第一級毒品海洛因一小包（
    以塑膠管一小截包裝；淨重０．０五公克，此有法務部調查局鑑驗通知書可按）
    、第二級毒品安非他命一小包（毛重三．六公克），施用第二級毒品器具玻璃吸
    食器一個、預備施用海洛因用之針筒一組扣案足以佐證，被告辯解，不足採信。
    又被告前因施用毒品案件，經依台灣彰化地方法院以八十七年度毒聲字第七五二
    號、八十八年度毒聲字第一六四六號分別裁定送觀察、勒戒後，均無繼續施用毒
    品之傾向，由台灣彰化地方法院檢察署檢察官分別於八十七年九月四日以八十七
    年度偵字第七０四九號、八十八年五月五日以八十八年度偵字第四三五一號、八
    十八年度偵緝字第二四八號為不起訴處分確定，有不起訴處分書影本二紙、被告
    刑案資料查註紀錄表在卷足憑。其三犯施用毒品犯行明確，應予依法論科。
二、核被告所為，係犯毒品危害防制條例第十條第一項、第二項之施用第一、二級毒
    品罪。被告施用第一、二級毒品行為，時間密接，犯罪構成要件各自相同，顯係
    均基於概括犯意反覆為之，均應依連續犯規定，各論處一罪，並加重其刑。被告
    持有第一、二級毒品行為，已為進而施用第一、二級毒品罪所吸收，皆不另予論
    罪。查被告曾於民國八十四年間犯常業賭博罪，經本院判處有期徒刑四月確定，
    於八十四年十二月十五日易科罰金執行完畢，此有台灣彰化地方法院檢察署刑案
    資料查註紀錄表乙紙附卷可稽，其受此有期徒刑執行完畢後，五年以內再犯有期
    徒刑以上之本罪，均應依累犯規定，遞加重其刑。被告所犯上開二罪間，其犯意
    各別、罪名互異，應予分論併罰。爰審酌被告施用毒品戕害身心，危害社會風氣
    甚鉅，施用毒品期間，犯後態度等一切情狀，分別量處如主文所示之刑，並定應
    執行之刑，以示懲儆。扣案之海洛因一小包（以塑膠管一小截包裝，淨重０．０
    五公克）、安非他命一小包（毛重三．六公克）分屬第一、二級毒品，依法均應
    予沒收銷燬之；扣案針筒一組、玻璃吸食器壹個，為被告所有，針筒係預備供施
    用海洛因所用之物，玻璃吸食器係供施用安非他命用，均予宣告沒收之。
三、據上論斷，應依刑事訴訟法第二百九十九條第一項前段，毒品危害防制條例第十
    條第一項、第二項、第十八條第一項前段，刑法第十一條前段、第五十六條、第
    四十七條、第五十一條第五款、第三十八條第一項第二款，判決如主文。
本案經檢察官洪紹文到庭執行職務。
中    華    民    國    八十九        年        九      月        四    日
                                    台灣彰化地方法院刑事第二庭
                                            法      官  王  鏡  明
右正本證明與原本無異。
如不服本判決，應於判決送達後十日內向本院提出上訴狀( 須附繕本 )。
                                            法院書記官  于  淑  真
中    華    民    國    八十九        年        九      月        八    日
毒品危害防制條例第十條：
施用第一級毒品者，處六月以上五年以下有期徒刑。
施用第二級毒品者，處三年以下有期徒刑。
毒品危害防制條例第十八條：
查獲之毒品及專供製造或施用毒品之器具，不問屬於犯人與否，均沒收銷燬之。但合
於醫藥或研究之用者，得不予銷燬。
前項合於醫藥或研究用毒品或器具之管理辦法，由法務部會同行政院衛生署定之。


司法院資訊處製作；財團法人民間司法改革基金會備份。
